# 预计资产损失

提问人：196688 时间：2016-12-28 10:50:12
请问陈版主，甲公司 2015 年预付客户账款 100 万元，是用国内信用证支付的，信用证的付款期 6 个月，支付日为 2016 年。假设该笔预付款 2015 年已经预计无法收回，但是与银行的协议不可撤销，资产减值损失应该属于 2015 年还是 2016 年？谢谢！

回答人：chenyiwei
这种情况，预付帐款在 2015 年实际上已经由银行代付， 2016 年内需要偿还给银行的是借款，与预付帐款是两个互相独立的法律关系。所以预付帐款的减值损失应计入 2015 年度的损益。